臺灣高雄地方法院刑事判決　　　　　　99年度審易字第4149號
公　訴　人　臺灣高雄地方法院檢察署檢察官
被　　　告　邱朝昇
上列被告因侵占案件，經檢察官提起公訴（99年度偵緝字第1861
號），嗣本院訊問被告後，因被告就其被訴事實為有罪之陳述，
經詢問被告及檢察官之意見後，合議庭裁定由受命法官依簡式審
判程序獨任審理，並判決如下：
    主  文
邱朝昇犯侵占罪，處有期徒刑捌月。
    事 實 及 理 由
一、本件被告邱朝昇所犯為死刑、無期徒刑、最輕本刑為3年以
    上有期徒刑以外之罪，其於審判程序中就被訴事實為有罪之
    陳述，經本院告知簡式審判程序之旨，並聽取當事人意見後
    ，認宜進行簡式審判程序，爰依刑事訴訟法第273條之1第1
    項規定，裁定進行簡式審判程序，合先敘明。又簡式審判程
    序之證據調查，依刑事訴訟法第273條之2規定，不受同法第
    159條第1項審判外陳述排除之限制，再被告對於卷內之各項
    證據亦不爭執證據能力（本院卷第94頁背面、第95頁），故
    卷內所列之各項證據，自得作為證據，先予敘明。
二、本件犯罪事實及證據，除證據部分補充「被告於本院審理時
    之自白」外，餘均引用附件檢察官起訴書所載。
三、核被告邱朝昇所為，係犯刑法第335條第1項之侵占罪。爰審
    酌被告僅因一己之私，任意侵占告訴人之機車，損害他人財
    產權益，所為實不足取，且事後更謊稱該機車業於本件案發
    時經警方扣押並已返還被害人等語，惟經查被告於租賃系爭
    機車後迄今根本未歸還系爭機車，且不知去向，復未與被害
    人達成和解或賠償被害人之損失，被害人因此所受租金損失
    達新台幣9萬2千元（尚不包括機車之價格）等情，有被害人
    春天商務休閒有限公司負責人傅世豪之證述、郵局存證信函
    、刑事附帶民事起訴狀在卷可按（本院卷第75-76頁、第80
    頁、附民卷第1頁以下），復為被告於審理中所自承（本院
    卷第88頁背面），足認其所造成損害尚非輕微，且意圖混淆
    事實而卸責，犯後態度難認良好，如課以較輕刑度，難期其
    記取教訓而不再犯罪，故被告雖已認罪，惟其量刑仍不宜過
    低，始足以達罰當其罪，並令被告心生警惕，以達犯罪防制
    之目的。本院綜合上情，認檢察官求處被告有期徒刑7月，
    尚屬過輕，爰審酌上述情節及其犯罪動機、目的、手段等一
    切情狀，量處如主文所示之刑，以資儆懲。
四、據上論斷，依刑事訴訟法第273條之1第1項、第299條第1項
    前段、第310條之2、第454條第2項，刑法第335條第1項，刑
    法施行法第1條之1，判決如主文。
五、如不服本判決，應於判決送達後10日內向本院提出上訴狀。
本件案經檢察官王清海到庭執行職務。
中    華    民    國   100    年    4     月    29    日
                  刑事第十庭    法  官  張  震
以上正本證明與原本無異。
如不服本判決應於收受送達後10日內向本院提出上訴書狀，並應
敘述具體理由；如未敘述上訴理由者，應於上訴期間屆滿後20日
內向本院補提理由書（均須按他造當事人之人數附繕本）「切勿
逕送上級法院」。
中    華    民    國    100    年    4    月    29    日
                                書記官  邱家銘
附錄本判決論罪科刑之法條：
中華民國刑法第335條
意圖為自己或第三人不法之所有，而侵占自己持有他人之物者，
處5年以下有期徒刑、拘役或科或併科1千元以下罰金。
前項之未遂犯罰之。

附件：
臺灣高雄地方法院檢察署檢察官起訴書
                                    99年度偵緝字第1861號
    被      告  邱朝昇  男  21歲（民國○○年○月○○日生）
                        住高雄縣六龜鄉新威村新威85號
                        國民身分證統一編號：Ｚ000000000號
上列被告因侵占案件，業經偵查終結，認應提起公訴，茲將犯罪
事實及證據並所犯法條分敘如下：
        犯 罪 事 實
一、邱朝昇於民國99年4月27日16時50分許，至址設高雄市三民
    區○○○路307號之春天商務休閒有限公司（下稱春天公司
    ）承租春天公司所有之車牌號碼776─BJL號重型機車1輛，
    雙方約定租期1天，邱朝昇並先給付1日租金新台幣400元，
    春天公司乃將上開機車交與邱朝昇持有使用，詎邱朝昇於同
    年月28日租期屆至時並未返還該機車，亦未再給付租金，經
    春天公司負責人傅世豪之妻林町潔於同年5月1日前某日撥打
    電話向其表明若不付租金即須還車，其承諾將於同年5月1日
    歸還上揭機車，惟屆期仍未履行，春天公司乃於同年5月5日
    寄發存證信函向邱朝昇為終止租約請求返還租賃物即上開機
    車之意思表示，邱朝昇猶置之不理，甚至意圖為自己不法之
    所有，將其所持有之前揭機車變異為所有之意思，予以侵占
    入己，迄今仍未將該車返還予春天公司。
二、案經春天公司告訴偵辦。
        證 據 並 所 犯 法 條
一、證據及待證事實：
 ┌──┬─────────┬──────────────┐
 │編號│  證  據  名  稱  │   待    證    事    實     │
 ├──┼─────────┼──────────────┤
 │１  │被告邱朝昇於本署偵│被告於99年4月27日向春天公司 │
 │    │訊中之供述        │承租車牌號碼776─BJL號機車，│
 │    │                  │僅付1日租金，嗣後有春天公司 │
 │    │                  │某女性員工撥打電話向其要求返│
 │    │                  │還上開機車，被告承諾將於同年│
 │    │                  │5月1日還車，屆期並未履行，又│
 │    │                  │被告家人代收春天公司所寄表示│
 │    │                  │終止租約請求返還上揭機車之存│
 │    │                  │證信函約3天後，被告母親有將 │
 │    │                  │該存證信函交與被告，然迄至同│
 │    │                  │年8月5日為止，其仍未返還前開│
 │    │                  │機車予春天公司之事實。      │
 ├──┼─────────┼──────────────┤
 │２  │告訴人春天公司之代│全部犯罪事實。              │
 │    │表人傅世豪於本署偵│                            │
 │    │訊中之指訴及以證人│                            │
 │    │身分所為結證、卷附│                            │
 │    │本署公務電話紀錄1 │                            │
 │    │份                │                            │
 ├──┼─────────┼──────────────┤
 │３  │卷附車籍查詢資料1 │上開機車為春天公司所有之事實│
 │    │份                │                            │
 ├──┼─────────┼──────────────┤
 │４  │卷附春天公司機車租│佐證前揭犯罪事實。          │
 │    │賃切結書、郵局存證│                            │
 │    │信函及收件回執影本│                            │
 │    │各1份             │                            │
 └──┴─────────┴──────────────┘
二、核被告邱朝昇所為，係犯刑法第335條第1項之侵占罪嫌。
三、依刑事訴訟法第251條第1項提起公訴。
     此    致
臺灣高雄地方法院
中    華    民    國    99    年    8     月    10    日
             檢  察  官       劉慕珊
上正本證明與原本無異
中    華    民    國    99    年    8     月    25    日
             書  記  官
附錄法條：
刑法第335條
（普通侵佔罪）
意圖為自己或第三人不法之所有，而侵佔自己持有他人之物者，
處 5 年以下有期徒刑、拘役或科或併科 1 千元以下罰金。
前項之未遂犯罰之。